---
title: "Projeto WorkFlow"
author: "Kaik_Fontana"
date: "25/05/2022"
output: html_document
---

```{r setup, include=FALSE}
knitr::opts_chunk$set(echo = TRUE)
```

# Sessão 1: Pacotes necessários

```{r}
# unzip data - descompactação dos dados
# library(utils)
# setwd("~/Documents/data/oss-institute")
# setwd("~/Documents/github/oss-Lessons/spatial-data-gis-law")
# install.packages("rgdal")
# install.packages("rgeos")
# install.packages("mapview")

library(rgdal)
library(sp)
library(raster)
library(ggplot2)
library(rgeos)
library(mapview)
library(leaflet)
library(broom) #comando utilizado caso precise converter dados sp em dataframes
options(stringsAsFactors = FALSE)
```

# Sessão 2: Banco de dados

+ Carregando shape de polígonos hexagonais para o cerrado

```{r}
cerrado_20km <- readOGR("Data/SIRGAS2000/Grid_Cerrado_SIRGAS2000_20km2.shp")
cerrado_50km <- readOGR("Data/SIRGAS2000/Grid_Cerrado_SIRGAS2000_50km2.shp")
cerrado_100km <- readOGR("Data/SIRGAS2000/Grid_Cerrado_SIRGAS2000_100km2.shp")
cerrado_200km <- readOGR("Data/SIRGAS2000/Grid_Cerrado_SIRGAS2000_200km2.shp")
```

+ Carregando shape do recorte do cerrado

```{r}
cerrado_recorte <- readOGR("Data/Biomas_250mil/cerrado_sirgas2000.shp")
```


+ Carregando UF do Brasil

```{r}
uf <- readOGR("Data/UF-Brasil/BR_UF_2021.shp")
uf_reprojet <- spTransform(uf, CRSobj = crs(cerrado_recorte))
```

+ Carregando shape com contornos dos biomas do Brasil em 1:250 mil

```{r}
biomas <- readOGR("Data/Biomas_250mil/lm_bioma_250.shp")
biomas_reprojet <- spTransform(biomas, CRSobj = crs(cerrado_recorte))
```

+ Plotando mapa do Brasil + Hexágonos

```{r}
# plot(uf, col = as.numeric(uf@data$CD_UF), main = "Brasil + hexágono cerrado")
# plot(uf_reprojet, main = "Brasil + Hexágono Cerrado") + 
# plot(cerrado_50km, add = TRUE, col = "purple")
mapview(uf_reprojet) +
mapview(cerrado_50km)
```

+ Como selecionar um polígono em particular
+ Consigo pintar o polígono com alguma cor?

```{r}
mapview(uf_reprojet, main = "Mapa Brasil com polígono pintado") + 
mapview(cerrado_recorte) + 
mapview(cerrado_50km[530,])
```

+ Como fazer um Crop do raster através de um polígo em específico do shapefile
+ Carregando raster

```{r}
cerrado_raster_1985 <- raster("Data/SIRGAS2000/Cerrado_1985_SIRGAS2000.tif")
```

```{r}
nraster <- crop(cerrado_raster_1985, cerrado_50km[530,])
poligono <- cerrado_50km[530,]
matriz <- Polygon(poligono@polygons[[1]]@Polygons[[1]]@coords)
p <- SpatialPolygons(list(Polygons(list(matriz), "p")))
plot(nraster) + lines(p)
test <- mask(nraster, p)
mapview(test)
plot(test)
```

 + Estudar a estrutura das funções crop/mask
 
 + Estudar modelo probabilistico binomial







